【裁判字號】    97,交聲,348
【裁判日期】    980227
【裁判案由】    違反道路交通管理處罰條例
【裁判全文】
臺灣宜蘭地方法院交通事件裁定         97年度交聲字第348號
移
異  議  人
即受處分人  乙○○
代  理  人  甲○○
上列受處分人因違反道路交通管理處罰條例案件，對於交通部公
路總局臺北區監理所宜蘭監理站於民國97年10月20日所為之處分
（原處分案號：宜監字第裁43-Q00000000號）聲明異議，本院裁
定如下：
    主  文
異議駁回。
    理  由
一、按汽車駕駛人有未領有駕駛執照駕駛小型車或機器腳踏車者
    ，處新臺幣（下同）6千元以上1萬2千元以下罰鍰，並當場
    禁止其駕駛；又未滿18歲之人，違反第1項第1款規定者，汽
    車駕駛人及其法定代理人或監護人應同時施以道路交通安全
    講習；又按汽車駕駛人，行經有燈光號誌管制之交岔路口闖
    紅燈者，處1千8百元以上5千4百元以下罰鍰，道路交通管理
    處罰條例第21條第1項第1款、第2項、第53條第1項分別定有
    明文。
二、本件異議人即受處分人為未滿18歲未領有駕駛執照之人，於
    民國97年3月1日上午10時36分許，騎乘車號088-BLD號機車
    ，行經宜蘭191縣道與大福路口時，於該路口行車管制號誌
    已轉變為紅燈，表示車輛禁止通行，不得超越停止線或進入
    路口時，猶騎乘其所有上開機車闖越紅燈，經宜蘭縣政府警
    察局交通隊警員以受處分人有道揭違規行為而製單舉發。嗣
    受處分人未於應到案日期前提出申訴，原處分機關遂於97年
    10月20日依道路交通管理處罰條例第21條第1項第1款、第53
    條第1項之規定，裁處受處分人罰鍰14,100元，並施以道安
    講習在案。
三、異議人即受處分人異議意旨略以：違規當時，並沒有讓異議
    人之家長知道，應該在第一時間通知家長云云。經查，經證
    人即在現場舉發之員警陳章士於本院證述：「我發現異議人
    騎機車由七張橋往礁溪方向行駛191縣道，當時我與另名警
    員發現異議人闖紅燈，當場攔停，予以舉發，並告知他闖紅
    燈，後來我要求查看證件，我們查詢之後發現他是無照駕駛
    ，依據規定當場舉發的，我們填載違規人的基本資料，而異
    議人已滿14歲，依據規定，我們不需要通知家長到場」等語
    明確（見本院卷第15頁筆錄），故依證人所述，受處分人有
    闖紅燈及無照駕駛之違規行為實堪以認定。至受處分人雖辯
    稱應通知家長云云，然依違反道路交通管理事件統一裁罰基
    準及處理細則第11條第1項第3款規定：「駕駛人或行為人未
    滿14歲者，應於通知單上另行查填其法定代理人或監護人之
    姓名、身份證統一編號及地址，並送達其法定代理人或監護
    人」，而本件受處分人已滿14歲，依法自無庸將舉發通知單
    再行送達予法定代理人收受甚明，故受處分人上開辯解，尚
    屬無據。
四、從而，原處分機關依道路交通管理處罰條例第21條第1項第
    1款、第2項、第53條第1項之規定，裁處異議人罰鍰14,100
    元並施以道安講習，核無違法或不當情形，故本件異議為無
    理由，應予駁回。
據上論斷，應依道路交通案件處理辦法第19條，裁定如主文。
中    華    民    國    98    年    2     月    27    日
                  交通法庭法  官  鄭貽馨
以上正本證明與原本無異。
如不服本裁定，應於裁定送達後5日內，向本院提出抗告狀。（
應附繕本）
                          書記官  高雪琴
中    華    民    國    98    年    3     月    2     日


司法院資訊處製作；財團法人民間司法改革基金會備份。
